# 关于专项储备的几个疑问，求解答。

提问人：康康小字 时间：2017-04-13 10:25:18
《企业安全生产费用提取和使用管理办法》财企〔 2012 〕 16 号 第八条　危险品生产与储存企业以上年度实际营业收入为计提依据，采取超额累退方式按照以下标准平均逐月提取： 　　（一）营业收入不超过 1000 万元的，按照4%提取； 　　（二）营业收入超过 1000 万元至 1 亿元的部分，按照2%提取； 　　（三）营业收入超过 1 亿元至 10 亿元的部分，按照0.5%提取； 　　（四）营业收入超过 10 亿元的部分，按照0.2%提取。 关于这一条我有 2 个疑问 1 、如果A公司的全资子公司B公司是一家危险品生产企业，上年度营业收入 1000 万（其中向A公司取得的营业收入是 100 万），那么计提专项储备时的“上年实际营业收入”是 1000 万，还是 900万？ 2 、如果C公司是一家危险品储存企业，C公司的产品不是危险品，那么该如何计提专项储备？
第二十九条　矿山企业转产、停产、停业或者解散的，应当将安全费用结余转入矿山闭坑安全保障基金，用于矿山闭坑、尾矿库闭库后可能的危害治理和损失赔偿。 　　危险品生产与储存企业转产、停产、停业或者解散的，应当将安全费用结余用于处理转产、停产、停业或者解散前的危险品生产或者储存设备、库存产品及生产原料支出。 　　企业由于产权转让、公司制改建等变更股权结构或者组织形式的，其结余的安全费用应当继续按照本办法管理使用。 　　企业调整业务、终止经营或者依法清算，其结余的安全费用应当结转本期收益或者清算收益。 关于这一条的疑问是： 如果A公司 2016 年 3 月 31 日停止生产一直到 2017 年 3 月 31 日才注销，那么在停产的这段期间内我们是否要计提专项储备？

回答人：chenyiwei
1 、专项储备的计提以单个法人为基础，合并报表层面被抵销的内部交易收入不能从计提基数中扣减。 2 、按照财企[2012]16号文第八条规定，按上年危险品仓储收入的一定比例计提。 3 、除非已经明确停产是永久性的，否则仍需在停产期间计提安全生产费用，并按规定继续对安全生产设施进行维护和发生其他安全生产方面的投入。